# 企业改制净资产折股交个税吗？

提问人：nikan 时间：2011-11-18 11:49:48
各地方主管税务机关的理解不一，有的要求交，有的要求在股份出售之后再交。具体请咨询主管税务机关

回答人：chenyiwei
赞同，各地实务差异较大，不仅体现在缴纳时间上，还体现在折为资本公积的留存收益是否需计税等方面。目前证监会的把握尺度是：以现金为对价的股权转让必须按照规定完税；股改的完税问题依当地规定。